# 风险递延金会计处理

提问人：4927129 时间：2017-11-24 14:41:51
求助陈版主，现有一证券公司A，年终奖每年75%计提发放，25%按照风险递延金处理，即每年发放5%， 5 年发完毕，A公司按每年5%计提发放作财务处理，此处费用大约 30 多亿元，现收集相关考核办法，其中主要关键条款如下：对于25%的风险递延金，可在核算年度的后 5 年按每年5%发放，也可按照不同项目期限在存续期内等比例发放，风险递延金发放的前提是团队开展的项目未发生信用风险事件或实质违约，未使公司蒙受损失。现请教陈版主，依据现有信息，A公司账务是否合理，如不合理，应采取何种方法处理较好？

回答人：chenyiwei
从你说的情况看，这部分风险金只是递延发放，用作团队的风险抵押金，因此计提年终奖时应将该25%的递延金一并计提出来，确认为长期应付职工薪酬处理。不能在实际发放时才确认费用。

提问人：呼叫帮助 时间：2017-12-12 07:48:40
年终奖已经明确即为负债，所以必须要确认。 如果发生信用风险事件或实质违约，再从风险金从年终奖中扣减。 以上实际上是两个不同的业务。

回答人：chenyiwei
可以这样理解。